【裁判字號】    97,裁,2071
【裁判日期】    970331
【裁判案由】    實物代金
【裁判全文】
最  高  行  政  法  院  裁  定
                                     97年度裁字第02071號
上  訴  人  甲○○
被 上訴 人  桃園縣政府地方稅務局
代  表  人  黃興旺
上列當事人間實物代金事件，上訴人對於中華民國96年12月31日
臺北高等行政法院96年度簡字第842號判決，提起上訴，本院裁
定如下：
    主  文
上訴駁回。
上訴審訴訟費用由上訴人負擔。
    理  由
一、按對於適用簡易程序之裁判提起上訴或抗告，須經最高行政
    法院許可，且該許可以訴訟事件所涉及之法律見解具有原則
    性者為限，行政訴訟法第235條定有明文。所謂訴訟事件涉
    及之法律見解具有原則性，係指該事件所涉及之法律問題意
    義重大，而有加以闡釋之必要情形而言。
二、上訴人原任被上訴人之股長，其自願退休案前經銓敘部以民
    國82年7月2日82台華特4字第0871094號函核定，自同年8月1
    日生效並核定其本人及眷口2大口實物代金及眷屬補助費按
    月十足發給，當時核定之眷口為子女2人。上訴人嗣於94年
    11月18日向桃園縣政府申請補發其當時未支領配偶及母親之
    眷屬補助費，經該府函轉被上訴人以95年6月14日桃稅人字
    第0950085701號函復：自上訴人第1次申請94年11月18日起
    往前核算追溯2個月發給，於95年7月至12月第2期發放月退
    休金時一併支給。嗣上訴人復以95年6月21日申請書再向被
    上訴人請求於原繼續支領眷口數範圍內補發配偶及母親之眷
    屬補助費，經被上訴人96年6月27日桃稅人字第0950087347
    號函復（下稱原處分）略以，依中央文職公教人員生活必需
    品配給辦法（下稱配給辦法）第4條規定，自上訴人94年11
    月18日第1次申請時起往前核算追溯2個月發給，並無不妥等
    語。上訴人不服，循序提起行政訴訟，經原審法院適用簡易
    程序駁回其訴，上訴人仍不服提起上訴，主張略以：「中央
    文職公務人員生活必需品配給辦法」縱末廢止，該辦法第4
    條限補發2個月之規定，非但有違法律優位原則且顯與行為
    時公務人員退休法第6條之1第2款規定「十足發給」相牴觸
    ，依行政程序法第158條第1項第1款之規定，應屬無效，原
    判決當有違背法令。又中央文職公教人員生活必需品配給辦
    法，乃係針對現職公教人員而訂，該辦法第4條條文所稱「
    員工」、「准自到職月份起補發」之規定，對上訴人而言顯
    不適格，自無適用餘地，原判決亦有違背法令。上訴人當時
    之所以未改以其他眷口提出申請，乃係被上訴人未將「轉入
    被上訴人帳戶」內容透明化發給支領月退休金計算單所致。
    依銓敘部95年8月21日部退字第095268569函示意旨，被上訴
    人應有查證義務。況被上訴人發給支領月退休金計算單之行
    政行為與上訴人後續請求補發之行為，具有直接影響法律效
    果之因果關係。依後令優於前令及程序從新實體從舊之法律
    適用原則，原判決末予審酌，自嫌率斷而有違背法令等語，
    為其論據。本院經核上訴意旨，無非重述其在原審業經主張
    而為原審判決摒棄不採之陳詞，所提及之法律見解，非具有
    原則性之重要情事，上訴人提起上訴，不合首揭規定，不應
    許可，其上訴難謂合法，應予駁回。
三、依行政訴訟法第249條第1項前段、第104條、民事訴訟法第
    95條、第78條，裁定如主文。
中    華    民    國    97    年    3     月    31    日
                    最高行政法院第二庭
                        審判長法官  高  啟  燦
                              法官  劉  介  中
                              法官  黃  合  文
                              法官  廖  宏  明
                              法官  楊  惠  欽
以  上  正  本  證  明  與  原  本  無  異
中    華    民    國    97    年    4     月    1     日
                              書記官  邱  彰  德


司法院資訊處製作；財團法人民間司法改革基金會備份。
